# 请问陈版主，新三板挂牌时发生的费用是否可以冲减资本公积

提问人：zsyrogers 时间：2015-06-17 17:06:49
那若是挂牌同时定增呢？可否冲减

回答人：chenyiwei
那就应当明确区分为两部分，明确仅与定增相关的交易费用（具体参照IPO、再融资中可冲减发行溢价的交易费用的范围）可以冲减资本溢价，其他应直接费用化处理。